【裁判字號】    92,小上,6
【裁判日期】    920113
【裁判案由】    給付服務費等
【裁判全文】
臺灣板橋地方法院民事裁定  九十二年度小上字第六號
    上  訴  人  榮峰工業股份有限公司
    法定代理人  李宜庭
    被上訴人    臺灣新光保全股份有限公司
    法定代理人  林伯峰
右上訴人與被上訴人間請求給付服務費事件，上訴人對於中華民國九十一年十月三十
日本院板橋簡易庭九十年度板小字第一七四六號第一審判決提起上訴，本院裁定如左
：
    主    文
上訴駁回。
第二審訴訟費用新臺幣柒佰參拾伍元由上訴人負擔。
    理    由
一、按小額訴訟程序對第一審裁判之上訴，非以判決違背法令為理由，不得為之；其
    上訴狀內應記載上訴理由，表明下列各款事項：（一）原判決所違背之法令內容
    及具體內容；（二）依訴訟資料可認為原判決有違背法令之具體事實。故當事人
    以小額訴訟之原判決有違背法令而提起上訴時，其上訴狀理由就原判決如何違背
    法令應有具體之指摘，並揭示所違背之法規條項及內容，如係成文法以外之法則
    ，倘為司法院之解釋或判例，則應揭示該判解之字號及內容，如係民事訴訟法第
    四百六十九條所規定之各款事由，則應揭示合於該條款之事實。否則其上訴狀理
    由如未依此項方法表明者，即難認為已對該原審判決之違背法令有具體之指摘，
    依民事訴訟法第四百三十六之三十二準用第四百七十一條上訴法律審（第三審）
    之規定，第二審法院無庸命其補正或提出，得逕以裁定駁回之，民事訴訟法第四
    百三十六條之二十四第二項、第四百三十六之二十五、第四百三十六之三十二第
    二項、第四百四十四條第一項分別定有明文。
二、次按小額訴訟程序，除因原審違背法令致未能提出之情形外，當事人於第二審程
    序不得提出新攻擊防禦方法，同法第四百三十六條之二十八亦定有明文。意即小
    額訴訟程序，基本上其訴訟程序之設計，無非欲使當事人就該小額訴訟事件能儘
    速定息紛爭，故求急速解決，而以二審終結（即第一審為事實審，第二審原則為
    法律審）。
三、本件上訴人對本院板橋簡易庭九十一年板小字第一七四六號第一審判決，固於法
    定期間內提起上訴，然其上訴理由無非為：本件緣係被上訴人之板橋分公司員工
    陳俊佑至上訴人處招攬業務。惟上訴人因前與中興保全服務契約尚未屆至恐招困
    擾，遂由陳俊佑允諾代為處理前開契約及後續事宜，並保證被上訴人同意可於契
    約附加協議書同意保全服務契約期間為二個月，如因服務不滿之事實可提前一個
    月通知解約，無須負擔任何費用且不受契約年限之限制，新光保全遂於民國九十
    一年五月三十一日啟用。然陳俊佑除代發函文，後續並未如口頭承諾服務且被上
    訴人僅於十日內即發生電腦故障無法監控保全訊號之重大疏失。經協調後被上訴
    人乃由黃淑卿代表收至七月十日服務費用，並將保全系統電源關閉等候派工拆除
    。嗣接獲被上訴人公司所發存證信函表示需給付未到期費用，經聯絡被上訴人員
    工彭國強表示此僅為公司內部資材報銷作業所需，倘有訴訟亦無賠償事宜。依保
    全業法第十二條規定，本件兩造間契約尚未完成用印，應無債權債務關係存在可
    言，退步言之倘五月三十一日研議之契約未用印完成，僅依六月七日補簽之暫保
    協議書暫行，綜前所述協議書之契約期間為二個月，費用業已給付，被上訴人顯
    僅依契約書第六條第一款誤導法院。而漠視保全業法規範業者之事實等情；並提
    出存證信函三份、協議書及付款簽回單各二份、民事決書（臺灣基隆地方法院基
    隆簡易庭九十年度基小字第一一七號判決，上訴人誤載為判例）一份為證。
四、經查上訴人前開上訴理由均僅泛言系爭契約締結之前因後果及兩造實已達成銀貨
    兩訖協議，原審判決結果遭被上訴人誤導顯失公平，並未具體指摘原審判決有何
    違背法令之內容及事實；且所主張之前開事實及所提出證據等均係新攻擊防禦方
    法（上訴人於原審經合法通知，並未到庭，亦未提出書狀作何聲明、陳述），依
    民事訴訟法第四百三十六條之二十八規定，已發生失權效，無得再於第二審程序
    提出。是按諸首開說明，上訴人之上訴實難認合法，應以裁定駁回之。
五、依民事訴訟法第四百三十六條之三十二第一項、第二項、第四百三十六條之十九
    、第四百七十一條第一項、第九十五條、第七十八條，裁定如主文。
中      華      民      國    九十二    年      一      月      十三  日
                              臺灣板橋地方法院民事第一庭
~B審判長法  官  許瑞助
~B      法  官  許瑞東
~B      法  官  黃信滿
右正本證明與原本無異
本裁定不得抗告
中      華      民      國    九十二    年      一      月      十三  日
~B  法院書記官  吳美瑤


司法院資訊處製作；財團法人民間司法改革基金會備份。
